【裁判字號】    99,簡上,720
【裁判日期】    991208
【裁判案由】    家暴恐嚇
【裁判全文】
臺灣桃園地方法院刑事判決             99年度簡上字第720號
上  訴  人
即  被  告  葉宗黃
上列上訴人即被告因家暴恐嚇案件，不服本院於中華民國99年7
月14日所為99年度壢簡字第851 號第一審刑事簡易判決（聲請簡
易判決處刑案號：98年度偵字第26814 號），而提起上訴，本院
管轄之第二審合議庭判決如下：
    主  文
原判決撤銷。
葉宗黃以加害生命、身體之事，恐嚇他人致生危害於安全，處拘
役參拾日，如易科罰金，以新臺幣壹仟元折算壹日；又以加害生
命、身體之事，恐嚇他人致生危害於安全，處拘役參拾日，如易
科罰金，以新臺幣壹仟元折算壹日；又以加害生命、身體之事，
恐嚇他人致生危害於安全，處拘役參拾日，如易科罰金，以新臺
幣壹仟元折算壹日。應執行拘役捌拾日，如易科罰金，以新臺幣
壹仟元折算壹日。
    事  實
一、葉宗黃與周玟妡原為夫妻（已於民國99年7 月28日離婚），
    二人間有家庭暴力防治法第3 條第1 款之家庭成員關係。葉
    宗黃因與周玟妡發生口角，竟基於恐嚇危害安全之犯意，分
    別為下列之行為：
  (一)於98年10月30日，在桃園縣平鎮市○○○街60號附近之某公
    園內（聲請簡易判決處刑書誤載為新竹縣新豐鄉之某公園）
    ，對周玟妡稱：我有槍，可以出國，請殺手殺掉妳等語，以
    此加害生命、身體之言語恐嚇周玟妡，使周玟妡心生畏懼，
    致生危害於安全。
  (二)於98年11月2 日，葉宗黃假借詢問保單事宜，在桃園縣平鎮
    市○○路肯德基速食餐廳內，先要求周玟妡之主管蘇金蓮開
    除周玟妡，並陳稱：要出國找人殺掉周玟妡是件容易之事，
    以此加害生命、身體之言語恐嚇周玟妡，蘇金蓮聞訊後立即
    告知周玟妡，周玟妡因此心生畏懼，致生危害於安全。
  (三)再於98年11月中旬某日，葉宗黃至周玟妡之母邱紅菊位於新
    竹縣新豐鄉鳳坑村5 鄰615 號住處內，對邱紅菊陳稱：有槍
    ，要出國找人殺掉周玟妡等語，再以此加害生命、身體之言
    語恐嚇周玟妡，邱紅菊聞訊後告知周玟妡，使周玟妡心生畏
    懼，致生危害於安全。
  (四)嗣因周玟妡報警處理，始知上情。
二、案經桃園縣政府政府警察局平鎮分局報告臺灣桃園地方法院
    檢察署檢察官偵查後聲請簡易判決處刑。
    理  由
一、本案所引用之供述及非供述證據，經本院依法踐行調查證據
    程序，檢察官、被告均不爭執各該證據之證據能力，且亦查
    無依法應排除其證據能力之情形，是後述所引用證據之證據
    能力均無疑義，先予敘明。
二、得心證之理由：
  (一)訊據被告固坦承有於98年10月30日與告訴人周玟妡發生爭執
    之事實，惟矢口否認有何恐嚇犯行，辯稱：伊並未向周玟妡
    說「我有槍，可以出國，請殺手殺掉妳」，當天只是夫妻間
    吵架云云，經查：證人即告訴人周玟妡於警詢、偵訊時均證
    稱：98年10月30日，伊與被告吵架，被告從伊的電話看到別
    人傳給伊的曖昧簡訊，被告看完後認為伊與別人有曖昧很生
    氣就跑出去，之後被告打電話給伊，跟伊約在住家旁邊的公
    園，伊與被告碰面後發生口角，被告警告伊說，叫伊小心一
    點，他有槍，會出國然後再請殺手殺掉伊，伊聽到後感到很
    害怕等語（見臺灣桃園地方法院檢察署檢察官98年度偵字第
    26814 號卷第9 頁至第10頁、第20頁至第21頁）明確，並有
    桃園縣政府警察局平鎮分局宋屋派出所受理刑事案件報案三
    聯單、受理各類案件紀錄表各1 份（見同上偵卷第15頁至第
    16 頁 ）在卷可憑，是證人周玟妡前揭證述應堪採信。況被
    告於本院審理時亦自承：伊於98年10月30日確實有對周玟妡
    說「如你在這樣，我會對你不利」，伊說這些話確實不對，
    伊當時很生氣等語（見本院簡上字卷第28頁），益證被告當
    時確有因情緒激動而對證人周玟妡以言語之方式為恐嚇之行
    為，是被告前揭辯解無非避重就輕之詞，尚難採信。
  (二)又被告固不否認於98年11月2 日與證人蘇金蓮在桃園縣平鎮
    市肯德基餐廳內見面之事實，惟辯稱：伊當日並沒有向蘇金
    蓮稱：要出國找人殺掉周玟妡是很容易的事情，亦未要求蘇
    金蓮開除周玟妡云云；然查，上揭事實迭據證人蘇金蓮於警
    詢、偵訊時證稱：98年11月2 日，被告打電話給伊，跟伊說
    保單有問題要伊幫忙看，伊遂跟被告約在桃園縣平鎮市○○
    路肯德基餐廳內見面，見面後被告跟伊說周玟妡行為不檢，
    希望伊把周玟妡辭退，並說周玟妡讓他戴綠帽，他很不開心
    ，他有槍，要出國找人殺掉周玟妡是很容易的事，後來伊就
    跟周玟妡說此事，並要周玟妡把事情處理好，不要讓被告到
    公司來，並叫周玟妡去備案，不然發生事情會很恐怖等語（
    見同上偵卷第12頁至第13頁、第21頁），核與證人周玟妡於
    警詢時稱：被告於98年11月2 日跟伊的經理蘇金蓮約在民族
    路的肯德基，被告跟蘇金蓮說叫伊小心一點，被告說他有槍
    ，會出國請殺手殺掉伊等語（見同前偵卷第10頁）大致相符
    ，堪信為真實。被告雖以前詞置辯，然被告先稱其係為詢問
    保單事宜始與證人蘇金蓮見面，卻又自承其見面時主動向證
    人蘇金蓮提及證人周玟妡疑似外遇之事，其動機已不單純；
    復參酌證人蘇金蓮與被告間並無怨隙，實無需杜撰上揭被告
    犯行而冒觸犯偽證罪風險之理由，是應認證人蘇金蓮前揭證
    詞足堪採信，被告此部分犯行亦足認定。
  (三)另被告固坦承有於98年11月間某日至證人邱紅菊家中之事實
    ，惟矢口否認有何恐嚇犯行，辯稱：當天伊只有請邱紅菊看
    護好周玟妡云云；經查，證人邱紅菊於檢察官訊問時結證稱
    ：98年11月間，被告到伊家裡，說他要幹掉伊的女兒周玟妡
    ，說周玟妡外面有男朋友，他要出國找人，他有槍；過了幾
    天，被告還有在晚上11點多打電話給伊，電話裡就罵伊三字
    經，之後被告就到伊家裡，一直踢伊的門，又罵三字經，被
    告的媽媽及他兩個朋友當時也有來等語（見同上偵卷第34
    頁、第35頁），核與證人周玟妡於偵訊時結證稱：邱紅菊有
    跟伊說被告有到家裡去，拿著簡訊跟邱紅菊說伊有外遇，叫
    邱紅菊跟伊說要伊小心，被告有槍，要把伊幹掉，或找殺手
    來殺伊等語（見同上偵卷第35頁）大致相符，並有被告使用
    之0000000000號行動電話通聯紀錄1 份在卷可憑，是證人邱
    金蓮前開證述應可採信。至被告於本院審理時雖辯稱：伊當
    時去找邱紅菊時已經決定不要伊太太了，請邱紅菊看護好周
    玟妡，伊認為周玟妡當時外面的男人無法給她幸福，邱紅菊
    還叫伊給周玟妡機會云云（見本院簡上字卷第30頁），觀諸
    被告上揭辯解，其陳述情節與證人邱金蓮前揭證詞顯不相符
    ，已難遽採；況據證人邱金蓮前揭證述可知，被告說完恐嚇
    之話語後數日，又再攜同友人及其母親至邱金蓮家中為騷擾
    之行為，若果如被告所供稱，當時其已放棄與周玟妡之婚姻
    ，希望證人邱金蓮好好規勸證人周玟妡云云，被告自無可能
    再於數日內為上揭騷擾之行為，是被告此部分辯解顯與常情
    相違，實難採信。
  (四)綜上所述，被告前揭所辯均係事後卸責之詞，委無足取。本
    件事證明確，被告上揭恐嚇犯行均已堪認定，應依法論科。
三、核被告所為，均係犯刑法第305 條之恐嚇危害安全罪，又被
    告與告訴人周玟妡於被告為本案犯行時為夫妻關係，兩人間
    有家庭暴力防治法第3 條第1 款之家庭成員關係，被告對告
    訴人犯恐嚇危害安全罪，即屬家庭暴力防治法第2 條第2款
    所定之家庭暴力罪。另被告所犯上開三罪間，犯意各別，行
    為互殊，應予分論併罰。原審認被告上開行為係在密切接近
    之時、地，分數各舉動為接續或反覆施行之行為，認為包括
    一罪，而論以接續犯，固非無見；惟被告前揭恐嚇犯行係分
    別於98年10月30日、11月2 日、11月中為之，且為恐嚇行為
    時之對象亦非相同之人，實難認被告上開行為係於密接之時
    、地所為，故原審此部分見解，容有未洽。是本件被告上訴
    否認犯罪雖無理由，惟原判決既有可議，仍屬無可維持，應
    由本院將原判決撤銷改判。爰審酌被告與告訴人原為夫妻，
    本應相互敬愛、體諒及扶持，竟以恐嚇之手段，造成告訴人
    身心之恐懼，且犯後否認犯行，態度不佳，惟念及被告並無
    前科，素行良好，復與告訴人周玟妡達成和解，併衡酌其犯
    罪時所受之刺激、手段、品行、智識程度及所生危害等一切
    情狀，分別量處如主文所示之刑，及定其應執行之刑，併諭
    知易科罰金之折算標準。
據上論斷，應依刑事訴訟法第455 條之1 第1 項、第3 項、第36
9 條第1 項前段、第364 條、第299 條第1 項前段，刑法第305
條、第51條第6 款、第41條第1 項前段，刑法施行法第1 條之1
第1 項、第2 項前段，判決如主文。
本案經檢察官張聰耀到庭執行職務。
中    華    民    國    99    年    12    月    8     日
                  刑事第十二庭審判長法  官  許雅婷
                                    法  官  羅國鴻
                                    法  官  陳威帆
以上正本證明與原本無異。
不得上訴。
                                    書記官  吳玉蘭
中    華    民    國    99    年    12    月    8     日

司法院資訊處製作；財團法人民間司法改革基金會備份。
